臺灣屏東地方法院刑事裁定            100年度撤緩字第106號
聲  請  人  臺灣屏東地方法院檢察署檢察官
受  刑  人  鄭奇易
上列聲請人因受刑人所犯誣告案件有應撤銷緩刑宣告之原因，聲
請撤銷緩刑之宣告（100 年度執聲字第779 號），本院裁定如下
：
    主  文
聲請駁回。
    理  由
一、聲請意旨除聲請書倒數第2 行所載「第1 款」應更正為「第
    2 款」外，餘均詳如附件撤銷緩刑聲請書所載。
二、按受緩刑之宣告，於緩刑期前因故意犯他罪，而在緩刑期內
    受逾6 月有期徒刑之宣告確定者，撤銷其宣告；前項撤銷之
    聲請，於判決確定後6 月以內為之，刑法第75條第1 項第2
    款及同條第2 項定有明文。而依刑法第75條於94年2 月2 日
    修正理由以：「按緩刑制度係為促使惡性輕微之被告或偶發
    犯、初犯改過自新而設，如於緩刑期間、緩刑前故意犯罪，
    且受不得易科罰金之有期徒刑以上刑之宣告確定者（意即應
    入監服刑），足見行為人並未因此而有改過遷善之意，此等
    故意犯罪之情節較諸增訂第75條之1 『得』撤銷之原因為重
    ，不宜給予緩刑之寬典，而有「應」撤銷緩刑宣告之必要。
    至於有上開情形，而受可易科罰金之有期徒刑刑之宣告者，
    因犯罪情節較輕，以此列為『應撤銷』緩刑之事由，似嫌過
    苛，爰改列為第75條之1 『得撤銷』緩刑之事由，以資衡平
    」。又同條於98年06月10日修正理由則以：「依本法第41
    條第3 項之規定，受6 月以下有期徒刑或拘役之宣告而不得
    易科罰金者，亦得易服社會勞動。此類案件既可無庸入監執
    行，故於緩刑之效果，應與受得易科罰金之案件相同，成為
    修正條文第75條之1 得撤銷緩刑之事由，而非本條應撤銷緩
    刑之事由。又不得易科罰金或不得易服社會勞動之案件皆係
    受逾6 月有期徒刑之宣告，爰修正第1 項各款」。由上述立
    法理由可知，依刑法第75條之規定撤銷緩刑者，應以逾6 月
    有期徒刑宣告而應入監服刑者，因行為人並未因此而有改過
    遷善之意，不宜給予緩刑之寬典，才有「應」撤銷緩刑宣告
    之必要。
三、次按刑法第74條第1 項所謂受2 年以下有期徒刑、拘役或罰
    金之宣告，係指宣告之本刑而言，並不包括減刑之宣告，此
    有最高法院65年度第一次刑庭庭推總會議決議（一）、78年
    度臺非字第132 號判決意旨可資參照。而第75條與第74條既
    同屬於緩刑章之規定，且條文用語均為「刑之宣告」，目的
    皆在於考量緩刑適當性，無論依文義解釋或體系解釋，二者
    自應為相同之解釋，始符合體系價值之一貫與完整。
四、復依刑事訴訟法第455 條之2 第1 項、第455 條之4 第2 項
    規定，依法進行協商之案件，須當事人雙方就被告願受科刑
    之範圍達成合意，俾法院得憑以於該協商合意之範圍內為判
    決。是協商程序中被告表示所願受科之刑，乃法院依協商程
    序為科刑判決時量定宣告刑之依據。從而，同法第455 條之
    5 關於協商案件，被告表示所願受科之刑逾有期徒刑6 月，
    且未受緩刑宣告，其未選任辯護人者，法院應指定公設辯護
    人或律師為辯護人，協助進行協商之規定，所稱被告所願受
    科之刑，即指法院所為協商判決之宣告刑，此有最高法院97
    年度臺非字第129 號判決可資參照，足見，不論實體法或程
    序法上所稱之「宣告刑」，均係指「宣告之本刑」而言。
五、是故，受緩刑之宣告，而有緩刑期前因故意犯他罪，而在緩
    刑期內受逾6 月有期徒刑之宣告確定者，應撤銷其緩刑之宣
    告，刑法第75條第1 項第2 款定有明文，蓋以此等故意犯罪
    之情節，或所犯為法定本刑較重之罪（例如：刑法第321 條
    第1 項之加重竊盜罪、第336 條第2 項之業務侵占罪、第34
    6 條第1 項之恐嚇取財罪等，法定最輕本刑為有期徒刑6 月
    ），或犯罪情節較重，法官始宣告不得易科罰金之本刑，參
    以緩刑制度係為促使惡性輕微之被告或偶發犯、初犯改過自
    新而設之立法意旨，此等故意犯罪之情節較諸95年7 月1 日
    增訂施行之刑法第75條之1 「得」撤銷之原因為重，自應有
    所區別，而有「應」撤銷緩刑宣告之必要。基上所述，刑法
    第75條第1 項第2 款規定之「刑之宣告」，應係指宣告之本
    刑。
六、經查，受刑人鄭奇易前於99年間，因誣告案件，經臺灣高雄
    地方法院以99年度審訴字第3450號判決判處有期徒刑5 月，
    緩刑2 年，受刑人並應向執行檢察官指定之政府機關、政府
    機構、行政法人、社區或其他公益目的之機構或團體，提供
    60小時之義務勞務，緩刑期間並付保護管束，於99年12月13
    日確定。惟受刑人於緩刑期前之99年12月10日21時40分為警
    採尿時間回溯72、96小時，分別施用第一級、第二級毒品之
    犯行，經臺灣高雄地方法院以100 年度訴字第522 號判決各
    判處有期徒刑6 月、2 月，並定其應執行有期徒刑7 月，而
    於緩刑期內之100 年7 月4 日確定，有各該刑事判決及臺灣
    高等法院被告前案紀錄表在卷可證。
七、從而，本件受刑人固在緩刑期前故意犯他罪，惟其所犯2 罪
    ，分別為臺灣高雄地方法院院所諭知有期徒刑為6 月、2 月
    之宣告刑，皆非「逾6 月有期徒刑」，揆諸前開說明，本件
    與刑法第75條第1 項第2 款所定撤銷緩刑宣告之要件有間，
    聲請人依前開規定聲請撤銷受刑人緩刑之宣告，於法尚有未
    恰，為無理由，應予駁回。
八、爰依刑事訴訟法第220 條規定，裁定如主文。
中    華    民    國  100     年    9     月    30    日
                  刑事第二庭    法  官  羅森德
以上正本證明與原本無異。
如不服本裁定應於收受送達後5 日內向本院提出抗告書狀敘述抗
告之理由抗告於臺灣高等法院高雄分院。
中    華    民    國  100     年    9     月    30    日
                                書記官  盧姝伶